臺灣板橋地方法院刑事判決　　　　　　　95年度訴字第3066號
公　訴　人　臺灣板橋地方法院檢察署檢察官
被　　　告　甲○○
　　　　　　　　　　(現因另案羈押於臺灣臺北看守所)
上列被告因違反毒品危害防制條例案件，經檢察官提起公訴（九
十五年度毒偵字第五八三一號），被告就被訴事實為有罪陳述，
本院改行簡式審判程序審理，判決如下：
    主  文
甲○○施用第一級毒品，累犯，處有期徒刑拾月，扣案第一級毒
品海洛因（驗餘淨重零點肆肆公克）、第二級毒品甲基安非他命
（驗餘毛重零點捌玖公克）、摻有第一級毒品海洛因之香菸壹
支（內容毒品無法秤重），均沒收銷燬之；毒品外包裝袋肆個，
均沒收之。
    事  實
一、甲○○前於民國九十三年四月間，因施用毒品案件，經本院
    以九十三年度毒聲字第六七七號裁定送觀察、勒戒後，認無
    繼續施用毒品傾向，於九十四年二月二十一日執行完畢釋放
    出所，並於同日經臺灣板橋地方法院檢察署檢察官以九十四
    年毒偵緝字第十五號為不起訴處分確定。復於九十四年十二
    月間再因施用第一級、第二級毒品案件，經本院分別判處有
    期徒刑六月、三月，均得易科罰金，定其應執行刑為八月，
    如易科罰金以三百元折算一日確定，於九十五年六月二十七
    日易科罰金執行完畢。詎仍不知悛悔，於觀察、勒戒執行完
    畢釋放後五年內，明知第一級毒品海洛因、第二級毒品安非
    他命，為現行毒品危害防制條例所列舉之毒品，不得施用，
    仍基於施用海洛因、安非他命之犯意，於九十五年八月十六
    日下午某時，在臺北縣板橋市○○路七十四巷六弄四號三樓
    住處，以將海洛因、甲基安非他命以水稀釋後，塗抹在香煙
    上，點火燃燒之方式，施用海洛因、甲基安非他命一次。嗣
    為警於九十五年八月十七日下午五時許，在上址住處前查獲
    ，並扣得甲○○所有施用所餘之海洛因三包（毒品驗餘淨重
    ○．四四公克）、甲基安非他命一包（毒品驗餘毛重○．三
    八九公克）、使用過摻有海洛因之香菸一支（內容毒品無法
    秤重）等物。
二、案經臺北縣政府警察局土城分局移送臺灣板橋地方法院檢察
    署檢察官偵查起訴，本院改行簡式審判程序審理。
    理  由
一、訊據被告甲○○對於上揭施用海洛因、甲基安非他命之犯行
    坦承不諱。被告為警查獲時所採之尿液，分別以ＥＩＡ酵素
    免疫分析法初驗、ＧＣ／ＭＳ氣相層析質譜儀法確認複驗後
    均呈安非他命類、鴉片類之陽性反應，此有臺灣檢驗科技股
    份有限公司九十五年九月六日濫用藥物尿液檢驗報告一紙（
    見九十五年度毒偵字第五八三一號卷第四十六頁）附卷足考
    ，扣案之白色粉末經鑑定結果為海洛因，驗餘淨重○．四四
    公克、扣案之白色結晶物經鑑定結果為甲基安非他命，驗餘
    毛重○．三八九公克，此有卷附法務部調查局九十五年十二
    月二十三日調科壹字第○九五二三○五○七二○號鑑定書及
    臺灣檢驗科技股份有限公司九十五年十二月四日濫用藥物檢
    驗報告書各一紙可按，且有扣案內含海洛因香菸一支（內容
    毒品無法秤重）足資佐證。被告曾於九十三年四月間，因施
    用毒品案件，經本院以九十三年度毒聲字第六七七號裁定送
    觀察、勒戒後，認無繼續施用毒品傾向，於九十四年二月二
    十一日執行完畢釋放出所，並於同日經臺灣板橋地方法院檢
    察署檢察官以九十四年毒偵緝字第十五號為不起訴處分確定
    ，被告本件施用毒品犯行，係在上揭觀察勒戒執行完畢釋放
    後，五年內再犯，合於毒品危害防制條例第二十三條第二項
    之起訴條件，有臺灣高等法院被告前案紀錄表、法務部在監
    在押資料表附卷可按。被告自白與事實相符，事證明確，犯
    行洵堪認定，應依法論科。
二、按第一級毒品海洛因及第二級毒品安非他命之施用方式，依
    施用者之使用習慣而有所不同，並無一定模式可循。依法務
    部調查局以往鑑定之經驗，確曾於毒品證物及吸食工具等之
    檢驗發現前二者毒品摻雜之案例，故研判應有施用者將二者
    同置於吸食器內施用之可能（相關文獻有法務部調查局九十
    一年六月二十八日調科壹字第○九一○○四二五一一○號函
    、行政院衛生署管制藥品管理局九十三年九月六日管檢字第
    ○九三○○○八一一二號函足資參照）。被告於上揭觀察勒
    戒期滿釋放後，五年內再將海洛因、甲基安非他命混合方式
    施用之行為，核其所為，係犯毒品危害防制條例第十條第一
    項施用第一級毒品罪、同條第二項施用第二級毒品罪。其施
    用前後非法持有第一級毒品海洛因、第二級毒品甲基安非他
    命之犯行，為施用毒品之當然手段行為，應為施用毒品之行
    為所吸收，均不另論罪。被告以一施用行為同時觸犯施用第
    一級毒品罪、施用第二級毒品罪，為想像競合犯，依刑法第
    五十五條之規定，應從一重之施用第一級毒品罪論處。被告
    前於九十四年十二月間再因施用第一級、第二級毒品案件，
    經本院分別判處有期徒刑六月、三月，均得易科罰金，定其
    應執行刑為八月，如易科罰金以三百元折算一日確定，於九
    十五年六月二十七日易科罰金執行完畢，此有臺灣高等法院
    被告前案紀錄表在卷可稽，被告於五年以內，故意再犯本件
    最重本刑為有期徒刑以上之罪，應依刑法第四十七條第一項
    之規定論以累犯，並加重其刑。爰審酌被告履次施用毒品而
    不思悔改，品行不端，意志力薄弱，其施用毒品經觀察勒戒
    後，仍無法斷絕施用毒品惡習，若非將其處以較長之刑期，
    與社會上毒品來源隔離，使其能深自反省，斷絕與毒品之接
    觸，不足以助其戒絕毒癮並懲所犯及被告犯罪後對於施用毒
    品之犯行，已經坦承，態度良好等一切情狀，量處如主文所
    示之刑。末查，扣案之海洛因，驗餘淨重○．四四公克、甲
    基安非他命（毒品驗餘毛重○．三八九公克）及內含海洛因
    香菸一支（內容毒品無法秤重，毒品與菸葉混合無法分離）
    ，均為查獲之毒品，不問屬於犯人與否，應依毒品危害防制
    條例第十八條第一項前段之規定，沒收銷燬之；至扣案之毒
    品外包裝袋四個，則係被告所有供施用毒品所用之物，業據
    被告於本院審理時供承在卷，爰依刑法第三十八條第一項第
    二款之規定，沒收之。
據上論斷，應依刑事訴訟法第二百七十三條之一第一項、第二百
九十九條第一項前段，毒品危害防制條例第十條第一項、第二項
、第十八條第一項前段，刑法第十一條前段、第五十五條、第四
十七條第一項、第三十八條第一項第二款，判決如主文。
本案經檢察官朱立豪到庭執行職務
中　　華　　民　　國　　96　　年　　1 　　月　　12　　日
            臺灣板橋地方法院刑事第十八庭
                        法　官  王綽光
以上正本證明與原本無異
如不服本判決應於送達後10日內向本院提出上訴狀
                        書記官  許清秋
中　　華　　民　　國　　96　　年　　1 　　月　　15　　日
附錄本案所犯法條全文
毒品危害防制條例第十條
施用第一級毒品者，處六月以上五年以下有期徒刑。
施用第二級毒品者，處三年
